---
title: "Sesión 00"
date: "2022-10-03"
---

## Bievenida al curso

¡Bienvenidos al Curso **R Aplicado a los Proyectos de Investigaicón**!


## Objetivos

En esta sesión se buscará:

- Presentación de curso y recursos informáticos.

- Verificación de instalación de R, Rstudio y Rtools. 

- Recursos informáticos del curso y recursos de aprendizaje en línea.


## Instale R

Antes que todo, debe instalar la **última versión** de los programas que usaremos para este curso. Dependiendo su sistema operativo, Ud. debería instalar los siguientes programas:

::: panel-tabset

## Windows

- R

- R Studio

- R tools

## Mac

- R

- R Studio

## Linux (cualquier distro)

- R

- R Studio

:::

Si cuenta con una versión previa, elimínelas y reinstale todo de nuevo: **debe tener la última versión actualizada de todos estos**. Si nunca ha instalado R, ni los demás programa, hemos preparado el siguiente tutorial de instalación, el cual está disponible en la sección [Recursos](https://r-insnsb.netlify.app/resource/) de la web del curso: [Enlace aquí](https://r-insnsb.netlify.app/resource/manual_installr/install).

Si tiene alguna duda durante la instalación, no dude en escribir por el Whatssap grupo o por el Discord del grupo.

## Materiales

::: {.panel-tabset}

### Clase grabada

<div style="padding:56.25% 0 0 0;position:relative;"><iframe src="https://player.vimeo.com/video/756593609?h=f800ec8524&amp;badge=0&amp;autopause=0&amp;player_id=0&amp;app_id=58479" frameborder="0" allow="autoplay; fullscreen; picture-in-picture" allowfullscreen style="position:absolute;top:0;left:0;width:100%;height:100%;" title="Sesi&amp;oacute;n 0 - Bienvenida al curso"></iframe></div><script src="https://player.vimeo.com/api/player.js"></script>

### Slides

```{r slides-videos, echo=FALSE, include=FALSE}
source(here::here("R", "slide-things.R"))
```

```{r show-slide-tabs1, echo=FALSE, results="asis"}
slide_buttons("/slides/sesion01/sesion00_chalkboard-speaker")
```

```{=html}
<iframe width="780" height="500" src="../slides/sesion01/sesion00_chalkboard-speaker.html" title="Sesión 0 - Bienvenida al Curso"></iframe>
```


### Talleres

- No hay talleres en esta sesión.

:::


