---
title: "Sesión 04"
date: "2022-10-10"
---

## Objetivos

En esta sesión se buscará abordar los siguientes temas: 

- Manejo de datos con dplyr 2, case_when() para categorización de variables. 
- Etiquetado variables con paquete labelled(). 

- Intro a control de calidad: duplicados, datos perdidos y valores extremos univariados.


## Materiales

::: {.panel-tabset}

### Clase grabada

<div style="padding:56.25% 0 0 0;position:relative;"><iframe src="https://player.vimeo.com/video/759518158?h=a593b7365f&amp;badge=0&amp;autopause=0&amp;player_id=0&amp;app_id=58479" frameborder="0" allow="autoplay; fullscreen; picture-in-picture" allowfullscreen style="position:absolute;top:0;left:0;width:100%;height:100%;" title="sesion04"></iframe></div><script src="https://player.vimeo.com/api/player.js"></script>

### Slides

```{r slides-videos, echo=FALSE, include=FALSE}
source(here::here("R", "slide-things.R"))
```

```{r show-slide-tabs1, echo=FALSE, results="asis"}
slide_buttons("/slides/sesion04/sesion04_chalkboard-speaker")
```

```{=html}
<iframe width="780" height="500" src="../slides/sesion04/sesion04_chalkboard-speaker.html" title="Sesión 4 - Manejo de datos 2 y control de calidad"></iframe>
```

### Talleres

- Puede descargar los archivos generados en la carpeta `taller04` en el siguiente enlace: [Aquí](https://drive.google.com/drive/folders/1FlF2us-tO-ajr3gMxZGc_4RHiXDFCugu?usp=sharing).


:::


