---
title: "Sesión 06"
date: "2022-10-14"
---

## Objetivos

En esta sesión se buscará abordar los siguientes temas: 

- Revisión de inferencia estadística: Estimación de intervalos de confianza y pruebas de hipótesis paramétricas y no paramétricas para un grupo, dos grupos y tres grupos con paquete rstatix. 

- Creación automatizada de Tabla 1 reproducible con paquete gtsummary().


## Materiales

::: {.panel-tabset}

### Clase grabada

<div style="padding:56.25% 0 0 0;position:relative;"><iframe src="https://player.vimeo.com/video/760615209?h=fdb0cf7935&amp;badge=0&amp;autopause=0&amp;player_id=0&amp;app_id=58479" frameborder="0" allow="autoplay; fullscreen; picture-in-picture" allowfullscreen style="position:absolute;top:0;left:0;width:100%;height:100%;" title="Sesi&amp;oacute;n 06 - Inferencia Estad&amp;iacute;stica param&amp;eacute;trica y no param&amp;eacute;trica"></iframe></div><script src="https://player.vimeo.com/api/player.js"></script>


### Slides

```{r slides-videos, echo=FALSE, include=FALSE}
source(here::here("R", "slide-things.R"))
```

```{r show-slide-tabs1, echo=FALSE, results="asis"}
slide_buttons("/slides/sesion06/sesion06_chalkboard-speaker")
```

```{=html}
<iframe width="780" height="500" src="../slides/sesion06/sesion06_chalkboard-speaker.html" title="Sesión 6 - Principios de inferencia e inferencia paramétrica"></iframe>
```

### Talleres

- Puede descargar los archivos generados en la carpeta `taller06` en el siguiente enlace: [Aquí](https://drive.google.com/drive/folders/11c7a1ITDLMp8yadvtumi0LcJ59dc8cwo?usp=sharing).


:::


